【裁判字號】    90,南簡上,62
【裁判日期】    900613
【裁判案由】    公共危險
【裁判全文】
臺灣臺南地方法院刑事判決                          九十年度南簡上字第六二號
    上  訴  人  甲○○
    即  被  告
右列上訴人因公共危險案件，不服本院九十年度南交簡字第六九號中華民國九十年一
月三十一日第一審判決（聲請案號：九十年度偵字第八十七號），提起上訴，本院管
轄之第二審合議庭判決如左：
    主  文
上訴駁回。
    事  實
一、甲○○於民國八十九年十二月四日十六時四十五分許，在不詳地點飲酒後，已達
    不能安全駕駛動力交通工具之程度，仍駕駛牌照ＯＪＦ－六九六號之重型機車，
    行經台南巿東區○○路○段六六巷口時，遭警臨檢攔查，測其呼汲酒精濃度含量
    為０．八四毫克而查獲。
二、案經台南巿警察局第一分局報請台灣台南地方檢察署檢察官偵查終結，聲請以簡
    易判決處刑。
    理  由
一、訊據上訴人即被告甲○○對於前開時地酒後駕駛機車之事實，供承不諱；惟否認
    其有公共危險犯行，辯稱原判決所處罰金太重了，伊因家庭清苦，可否判輕一點
    云云。然查：前開犯罪事實，迭據上訴人甲○○分別於警訊中及本院審理時到庭
    陳述明確，並有交通警察測試之呼吸值記錄表一紙附卷可稽。參諸法務部八十八
    年五月十八日法檢字第００一六六九號函示，認對於酒精濃度呼氣已達每公升０
    ‧五五毫克或血液所含酒精濃度達百分之０‧一以上，經統計其肇事率為一般正
    常人之十倍，認為已達不能安全駕駛之標準。上訴人甲○○於為警查獲時其呼氣
    中之酒精含量為每公升０‧八四毫克，有上開呼吸值記錄表在卷可憑，顯已逾上
    開肇事率為一般正常人十倍之標準，上訴人猶執意駕車，其不能安全駕駛動力交
    通工具而駕駛之事證至臻明確。上訴人所辯，核係卸責之詞，不足採信。本件事
    證明確，上訴人犯行堪以認定。
二、核上訴人即被告所為，係犯刑法第一百八十五條之三公共危險罪。原審以上訴人
    犯行明確，適用上開法條及刑法第四十二條第二項、罰金罰鍰提高標準條例第二
    條，論上訴人以服用酒類，不能安全駕駛動力交通工具而駕駛罪，審酌上訴人犯
    罪之一切情狀，量處罰金一萬五千元，並諭知如易服勞役以三百元折算一日，經
    核認事用法並無違誤，所量刑度亦屬適當。上訴人即被告上訴意旨，仍執陳詞而
    認所判太重，指摘原判決不當，非有理由，應予駁回。
據上論斷，應依刑事訴訟法第四百五十五條之一第一項、第三項、第三百六十八條，
判決如主文。
本案經檢察官陳建宏到庭執行職務。
中    華    民    國      九十      年      六        月      十三      日
                              臺灣臺南地方法院刑事第一庭
  審判長法  官  沈  揚  仁
                                        法  官  卓  穎  毓
                                        法  官  鄧  希  賢
右正本證明與原本無異
本件不得上訴
                                        書記官  秦  復  華
中    華    民    國      九十      年       六       月       十三     日
附錄本案論罪科刑法條全文：
刑法第一百八十五條之三：
  服用毒品、麻醉藥品、酒類或其他相類之物，不能安全駕駛動力交通工具而駕駛者
  ，處一年以下有期徒刑、拘役或三萬元以下罰金。


司法院資訊處製作；財團法人民間司法改革基金會備份。
